臺灣高等法院臺南分院民事裁定　　　　　 94年度抗字第407號
抗　告　人　丙○○○○○○○○.
代　理　人　乙○○
相　對　人　花樹農園事業有限公司
法定代理人　甲○○
上列抗告人因與相對人間聲請核發支付命令事件，對於中華民國
94年6月24日臺灣嘉義地方法院94年度促字第3571號裁定提起抗
告，本院裁定如下：
    主    文
抗告駁回。
抗告訴訟費用由抗告人負擔。
    理    由
一、原審法院裁定以：
  (一)、查債務人於支付命令送達後，逾20日之不變期間始提出異
      議者，法院應以裁定駁回之，民事訴訟法第518條定有明
      文。
  (二)、原審法院於民國（下同）94年3月10日就上開事件所發之
      支付命令，據卷內送達證書所載可證，係於94年3月25日
      送達正本於抗告人，而本件異議之提出，則為94年4月18
      日，顯逾法定期間，爰以裁定駁回之。
二、抗告意旨略以：原審法院於94年3月10日核發之94年度促字
    第3571號支付命令，記載抗告人逾越法定異議期間。然查，
    抗告人並未授權任何人代收文件，況送達處所亦非抗告人之
    住所，同時該送達文件，並未有送達郵戳日期，該支付命令
    裁定送交抗告人手上時，已是94年4月17日，抗告人於收受
    後，隨即於隔日提起抗告，抗告人提出異議並未逾期。況抗
    告人與相對人間並未有任何工程發包或買賣合同，何來債務
    關係？請本院詳察相對人所提之相關卷證資料，明鑑是非，
    以確保抗告人權益云云，為此依法提起抗告。
三、按送達於住居所、事務所或營業所不獲會晤應受送達人者，
    得將文書付與有辨別事理能力之同居人或受僱人，民事訴訟
    法第137條定有明文。
四、經查：
  (一)、相對人與抗告人間請求給付工程款事件向原審聲請核發支
      付命令，經原審法院於94年3月10日准予核發94年度促字
      第3571號支付命令（抗告人應給付相對人新臺幣789,415
      元，及其法定利息）後，原審法院即向抗告人之住所即嘉
      義市○○里○○路○段736號1樓為送達，而於94年3月25日
      送達於抗告人，由抗告人之受僱人楊雅淇代為收受，並有
      抗告人即松露花園餐廳統一發票專用章之印文蓋於送達證
      書上，且送達日期係郵差以原子筆記載為94年3月25日上
      午11時27分（雖送達日期非以郵戳為之，仍生送達之效力
      ），有該送達證書附於原審卷可按，即生合法送達之效力
      。
  (二)、抗告意旨主張：其並未授權任何人代收文書，送達處所嘉
      義市○○里○○路○段736號1樓亦非抗告人之住所，同時
      該送達文件，並未有送達郵戳日期，該支付命令裁定送交
      抗告人手上時，已是94年4月17日，抗告人提出異議並未
      逾期云云。惟查抗告人之代理人乙○○（按係抗告人之子
      ）於本院94年8月24日調查庭中到庭亦自陳：「抗告人現
      住嘉義市○○路265號，已住了十幾年。嘉義市○○路○段
      736號1樓是餐廳的住所，大雅路1段790號則是我住的，是
      要收受送達用的，因為抗告人不識字。」；「楊雅淇是餐
      廳之受僱人，該餐廳在94年7月底才結束營業。」等語。
      揆諸前揭說明，雖抗告人之住所為嘉義市○○路265號，
      但原審法院係向抗告人即松露花園餐廳之營業所即嘉義市
      ○○里○○路○段736號1樓於94年3月25日為送達，斯時該
      松露花園餐廳仍在營業中（該餐廳在94年7月底才結束營
      業），且由抗告人之受僱人楊雅淇代為收受，該支付命令
      裁定於94年3月25日送達於抗告人，自生合法送達之效力
      ，則抗告人提出異議期間自94年3月25日送達之翌日即94
      年3月26日起算20日，抗告人至遲應於94年4月14日（該末
      日非星期日、紀念日或其他休息日）前就該支付命令依法
      提出異議，乃抗告人竟遲至94年4月18日始行提出異議，
      已逾20日之不變期間，原審法院因而裁定駁回其提出異議
      ，自無不合。另抗告意旨主張其與相對人間並未有任何工
      程發包或買賣合同，何來債務關係云云，係屬實體上之爭
      執，核與抗告人本件提出異議是否逾期無關。抗告意旨仍
      執前詞指摘原裁定不當，求予廢棄，非有理由。
五、據上論結，本件抗告為無理由，依民事訴訟法第495條之1第
    1項、第449條第1項、第95條、第78條，裁定如主文。
中　　華　　民　　國　　94　　年　　8 　　月　　31　　日
                  民事第四庭    　審判長法　官  林金村
　　　　　　　　　　　　　　　　        法　官  黃三哲
　　　　　　　　　　　　　　　　        法　官  胡景彬
上為正本係照原本作成。
不得再抗告。
中　　華　　民　　國　　94　　年　　8 　　月　　31　　日
                                        書記官　趙玲瓏
                                                    Ｊ
